【裁判字號】    89,訴,232
【裁判日期】    900212
【裁判案由】    毒品危害防制條例
【裁判全文】
臺灣宜蘭地方法院刑事判決                          八十九年度訴字第二三二號
    公  訴  人  臺灣宜蘭地方法院檢察署檢察官
    被      告  甲○○
右列被告因違反毒品危害防制條例案件，經檢察官提起公訴（八十九年度毒偵字第一
一二四號）及移送併辦（八十九年度毒偵字第一五六七、一六二０號），經本院宜蘭
簡易庭受理後，認不宜以簡易判決處刑而移送前來，本院適用通常程序判決如左：
    主  文
甲○○連續施用第一級毒品，累犯，處有期徒刑捌月，扣案之海洛因貳拾貳包淨重伍
拾玖點壹參公克（包裝重玖點參伍公克）、參小包淨重貳點捌玖公克（包裝重零點捌
公克）均沒收銷燬之，電子秤乙台及海洛因分裝袋共計壹佰捌拾肆個均沒收。又連續
施用第二級毒品，累犯，處有期徒刑陸月，扣案之甲基安非他命壹小包毛重零點壹陸
公克沒收銷燬之。應執行有期徒刑壹年，扣案之海洛因貳拾貳包淨重伍拾玖點壹參公
克（包裝重玖點參伍公克）、參小包淨重貳點捌玖公克（包裝重零點捌公克）及甲基
安非他命壹小包毛重零點壹陸公克均沒收銷燬之，電子秤乙台及海洛因分裝袋共計壹
佰捌拾肆個均沒收。
    事  實
一、甲○○曾於民國八十五年間因違反肅清煙毒條例等案件，經台灣台北地方法院判
    處有期徒刑二年七月確定，甫於八十六年五月十六日因縮短刑期假釋出監，刑期
    至八十七年十一月二十一日屆滿，以已執行論，又因施用毒品案件，經強制戒治
    期滿，由台灣板橋地方法院檢察署檢察官於八十九年三月二日，以八十九年度戒
    毒偵字第一三八號為不起訴處分確定。猶不知悔改，復分別基於概括之犯意，自
    八十九年七月十二日早上某時起至同年十月九日早上某時止，在宜蘭縣礁溪鄉○
    ○路四十七號四樓之一租屋處及宜蘭縣礁溪鄉○○路五十七號住處，連續施用第
    一級毒品海洛因多次；於八十九年七月十三日二時二十分許採尿送驗回溯前四日
    內某時及同年九月二十一日採尿送驗回溯前四日內某時，在不詳處所連續施用第
    二級毒品甲基安非他命二次。嗣先後於八十九年七月十二日十九時許（起訴書誤
    載為十七時許），在宜蘭縣礁溪鄉○○路四十七號四樓之一租屋處，為警查獲其
    持有第一級毒品海洛因二十二包淨重五十九點一三公克（包裝重九點三五公克）
    電子秤乙台及海洛因分裝袋共計一百八十四個；於同年九月二十一日為警採尿送
    驗查獲；於同年十月九日十三時三十分許，在宜蘭縣礁溪鄉○○路五十七號住處
    ，為警查獲其持有第一級毒品海洛因三小包淨重二點八九公克（包裝重０點八公
    克）及第二級毒品甲基安非他命一小包毛重０點一六公克。
二、案經宜蘭縣警察局宜蘭分局報告臺灣宜蘭地方法院檢察署檢察官偵查起訴。
    理  由
一、訊據被告甲○○對於右揭時地有施用第一級毒品海洛因之犯行固坦承不諱，惟矢
    口否認涉有施用第二級毒品甲基安非他命之犯行，辯稱：我只有吸食海洛因而已
    ，沒有吸食安非他命云云。經查：被告於八十九年七月十三日二時二十分許，為
    警所採之尿液經送檢驗及覆驗，嗎啡及甲基安非他命均呈陽性反應，此有宜蘭縣
    衛生局（八九）宜衛六字第一一０二一號尿液檢驗單及法務部調查局（八九）陸
    （一）字第八九０七一五二０號檢驗通知書各乙份在卷可稽，並有被告尿液編號
    對照表附卷可參；其於同年九月二十一日為警所採尿液經送檢驗，檢驗結果嗎啡
    及甲基安非他命亦均呈陽性反應，此有慈濟醫學院濫用藥物檢驗中心檢驗總表及
    檢體編號表在卷可按；其於同年十月九日十五時四十分許為警所採尿液經送檢驗
    ，僅嗎啡呈陽性反應，此有宜蘭縣衛生局（八九）宜衛六字第一五九０六號尿液
    檢驗單附卷可參，並有其尿液編號對照表可資參照，另有海洛因二十二包淨重五
    十九點一三公克（包裝重九點三五公克）、電子秤乙台及海洛因分裝袋共計一百
    八十四個；海洛因三小包淨重二點八九公克（包裝重０點八公克）；甲基安非他
    命一小包毛重０點一六公克扣案可為佐證（八十九年度保管字第八三四、一一八
    六號），且上開扣案之海洛因，經送鑑定，確屬第一級毒品海洛因無訛，復有法
    務部調查局鑑定通知書二份在卷可參。又被告前因施用毒品案件，經強制戒治期
    滿，由台灣板橋地方法院檢察署檢察官於八十九年三月二日，以八十九年度戒毒
    偵字第一三八號為不起訴處分確定，此有台灣高等法院檢察署刑案紀錄簡覆表在
    卷可憑，其於強制戒治期滿為不起訴處分後五年內再犯第十條第一項、第二項之
    罪，應予依法論處。至被告辯稱未施用安非他命云云，顯為事後卸責之詞，不足
    採信。本件事證明確，被告犯行堪予認定。
二、核被告所為，係犯毒品危害防制條例第十條第一項及第二項之罪。其持有第一、
    二級毒品之低度行為，分別為施用第一、二級毒品之高度行為所吸收，均不另論
    罪。其施用毒品海洛因及甲基安非他命之多次行為，均係時間緊接、手法相同、
    觸犯構成要件相同之罪名，顯係基於概括犯意為之，應依連續犯規定分別論以一
    罪，並加重其刑。又被告所犯二罪間，犯意個別，行為互殊，應予以分論併罰。
    公訴意旨雖僅論及被告於八十九年七月十三日二時二十分許回溯前二十四小時內
    及回溯前三日內某時，分別施用毒品海洛因及甲基安非他命之部分犯行，然檢察
    官就犯罪事實一部起訴者，其效力及於全部，本件被告如前所述連續施用第一、
    二級毒品之犯罪事實，與公訴意旨所載之部分有連續犯之裁判上一罪關係，已見
    前述，本院自應就移送併辦部分併予審理，附此敘明。查被告曾於八十五年間因
    違反肅清煙毒條例等案件，經台灣台北地方法院判處有期徒刑二年七月確定，甫
    於八十六年五月十六日因縮短刑期假釋出監，刑期至八十七年十一月二十一日屆
    滿，以已執行論，此有前述台灣高等法院檢察署刑案紀錄簡覆表附卷可參，其於
    五年內再犯本件有期徒刑以上之罪，為累犯，應依刑法第四十七條規定，遞加重
    其刑。爰審酌被告自八十年以來，屢次因施用毒品經判處有期徒刑後，仍一再施
    用毒品，此有前述臺灣高等法院檢察署刑案紀錄簡覆表可供參照，施用毒品嗣後
    改依修正後之毒品危害防制條例審理，予其戒絕之機會，前經檢察官為不起訴處
    分後，仍不知悔改，顯見其涉毒已深，難以戒除其毒癮，應予較長期之徒刑，以
    隔除與毒品接觸之機會，俾利戒除毒癮，及施用毒品係屬殘害身心之行為、坦承
    部分犯行及犯罪後態度等一切情狀，分別量處如主文所示之刑，並定其應執行之
    刑。扣案之海洛因二十二包淨重五十九點一三公克（包裝重九點三五公克）、三
    小包淨重二點八九公克（包裝重０點八公克）及甲基安非他命一小包毛重０點一
    六公克，分屬第一、二級毒品，此有前開法務部調查局鑑定通知書二份可參，其
    於八十九年十月九日所採尿液經送檢驗，嗎啡及甲基安非他命亦均呈陽性反應，
    復有前述尿液檢驗單可證，足證扣案物確屬海洛因及甲基安非他命無訛，不問屬
    於犯人與否，爰依毒品危害防制條例第十八條第一項前段併予宣告沒收銷燬之。
    另扣案之電子秤乙台及海洛因分裝袋共計一百八十四個，為被告所有供施用海洛
    因所用之工具，業據被告於警、偵訊時供認在卷，爰依刑法第三十八條第一項第
    二款併予宣告沒收。
據上論斷，應依刑事訴訟法第二百九十九條第一項前段、第四百五十二條，毒品危害
防制條例第十條第一項、第二項、第十八條第一項前段，刑法第十一條前段、第五十
六條、第四十七條、第五十一條第五款、第三十八條第一項第二款，判決如主文。
本件經檢察官林慧到庭執行職務。
中      華      民      國      九十    年      二      月    十二      日
                                  臺灣宜蘭地方法院刑事第二庭
                                          法  官
右正本證明與原本無異。
如不服本判決，應於判決送達後十日內，向本院提出上訴狀。
                                          書記官
中    華    民    國      八十        年              月               日
附錄法條：
毒品危害防制條例第十條第一項、第二項


司法院資訊處製作；財團法人民間司法改革基金會備份。
